Oumar Dolo

Responsable commeercial senior



Information Personnellles

Adresse
75000 paris
Téléphone
+0223060312324
e-mail
oumaradolo2@gmail.com
Linkedin.com/in/oumardolo

Langues

Anglais-Billngue[c2]

Allemand-courant[c1]

Informatique

Microssoft CRM et salrs force

Bassee de données

Certications

03/2019
Certification AXOR en performa
cllective
10/2014
certification AXOR en Relation
client d'exception

Responsable commerciale B2B avec dix ans d'expérience dans la gestion de comptes client et d'equipes commerciale dans les domaines de la haute technologie(infrastructures réseaux et anttennes de télecommunication). Apte à gérer de vastes équipes de commerciaux tout en appliquannt mon savoir faire en strategré de marché et d'acquisition. je suis apte à aider orange à développer sa clientèle B2B en ile de France et depasser ses objectifs

Expérience professionnelle

01/2012-05/2020 Responsable commercial B2B

Cellnex Telecom

- Développer le portefeuille commercial (B2B) et fidéliser la clientèle.
- Gérer les grands comptes essentiels.
- superviser une equipe de 20 commerciaux sédenttaires et nomades.
- Préparer et négocier les appels d'offres0.

Résultats majeurs:

- Augmentation du chiffre d'affaires annuel de 25% en moyenne sur les 5
- dernière années.
- Création d'une équipe internationale concentrée sur les marchés

06/2009-12/2011 Commercial B2B Dell EMS France, paris

- Effectuer la prospection dans la France entière
- Générer de nouveaux leads par démarchage.
- Convevoir et négocier les contrats.
- Postez obtenu suite à un stage de fin d'etudes.

Résultats majeurs:

- Acquisition et fidélisation du plus gros client du marché française.
- plus faible taux de rabais accordés de l'equipe par contrat signésigné

Formation

09/2008-06/2009 Lience professionnelle commerce

Akor Alternance

Paris

09/2006-06/2008 BTS NRC(Négociation Relation client)

Akor Alternance

Compétences

Gestion d'équipe commerciale d'energure stratégie commerciale et de marché Négociation et force de proposition GRAND SENS DU RELATIONNEL Ouveryure d'esprit Pasion pour les hautes technologies